【裁判字號】    95,易,1346
【裁判日期】    950821
【裁判案由】    毒品危害防制條例
【裁判全文】
臺灣板橋地方法院刑事判決              95年度易字第1346號
公  訴  人  臺灣板橋地方法院檢察署檢察官
被      告  甲○○
上列被告因違反毒品危害防制條例案件，經檢察官提起公訴（95
年度偵字第15777 號），本院依簡式審判程序，判決如下：
    主  文
甲○○持有第二級毒品，累犯，處有期徒刑肆月，如易科罰金，
以佰元折算壹日。扣案之第二級毒品安非他命壹包（驗餘淨重
零點零捌公克，包裝袋無從析離）沒收銷燬。
    事  實
一、甲○○前於民國九十一年間因違反毒品危害防制條例案件，
    經本院以九十一年度訴字第一二八四號判決判處應執行有期
    徒刑一年二月，嗣於九十一年十月十四日確定；復於九十二
    年間因違反毒品危害防制條例案件，經本院以九十二年度訴
    字第二○三六號判決判處應執行有期徒刑一年六月，上訴後
    經臺灣高等法院以九十三年度上訴字第一九三號判決撤銷改
    判，定應執行刑為有期徒刑一年六月，嗣於九十三年四月一
    日確定；嗣前開二案件接續執行，於九十四年三月十四日假
    釋出監，於九十五年二月一日縮刑期滿執行完畢。詎仍不知
    悔改，於九十五年三月三日十七時許，在臺北縣新莊市大漢
    橋下，向綽號「阿輝」之真實姓名年籍不詳之成年男子以新
    臺幣一千元之代價購買第二級毒品安非他命乙包（毛重○‧
    二八公克、淨重○‧○九公克）而持有之。嗣於同日十九時
    許，在臺北縣板橋市○○路二一三巷口，因行跡可疑，為警
    攔檢而當場查獲，並扣得上開第二級毒品安非他命一包。
二、案經臺北市政府警察局內湖分局報告臺灣板橋地方法院檢察
    署檢察官偵查起訴。本院於準備程序進行中，甲○○就被訴
    事實為有罪之陳述，經告知簡式審判程序之旨，並聽取各當
    事人之意見後，本院合議庭裁定由受命法官獨任進行簡式審
    判程序。
    理?由
一、訊據被告甲○○就上揭犯罪事實迭於警詢、偵查及本院審理
    時自白不諱，扣案之毒品經鑑驗後，檢出甲基安非他命成分
    ，毛重○‧二八公克、淨重○‧○九公克，取○‧○一公克
    化驗，尚餘○‧○八公克，有臺北市政府警察局鑑驗通知書
    在卷可按，又被告經警查獲後所採尿液，確呈安非他命類陰
    性反應，亦有臺灣檢驗科技股份有限公司濫用藥物尿液檢驗
    報告在卷可稽，足認被告前揭自白與事實相符，堪予採信，
    本案事證明確，被告犯行已堪認定，自應依法論科。
二、被告行為後，刑法業於九十四年二月二日經總統以華總一義
    字第○九四○○○一四九○一號令修正公布，並於九十五年
    七月一日施行（下稱新刑法，修正前刑法下稱舊刑法），刑
    法施行法第一條之一亦於九十五年六月十四日經總統以華總
    一義字第○九五○○○八五一八一號令公布施行，參酌最高
    法院九十五年五月二十三日刑事庭第八次會議決議，新刑法
    第二條第一項之規定，係規範行為後法律變更所生新舊法律
    比較適用之準據法，於新刑法施行後，應適用新刑法第二條
    第一項之規定，為「從舊從輕」之比較。另於比較時應就罪
    刑有關之共犯、未遂犯、想像競合犯、牽連犯、連續犯、結
    合犯，以及累犯加重、自首減輕暨其他法定加減原因（如身
    分加減）與加減比例等一切情形，本於統一性及整體性原則
    ，綜其全部罪刑之結果而為比較。而被告行為後，新刑法第
    四十七條第一項規定「受徒刑之執行完畢，或一部之執行而
    赦免後，五年以內故意再犯有期徒刑以上之罪者，為累犯，
    加重本刑至二分之一」，與舊刑法第四十七條規定「受有期
    徒刑之執行完畢，或受無期徒刑或有期徒刑一部之執行而赦
    免後，五年以內再犯有期徒刑以上之罪者，為累犯，加重本
    刑至二分之一」不同，而依被告之前科紀錄，無論依修正前
    後刑法第四十七條之規定均構成累犯；舊刑法第四十一條第
    一項前段規定：「犯最重本刑為五年以下有期徒刑以下之刑
    之罪，而受六個月以下有期徒刑或拘役之宣告，因身體、教
    育、職業、家庭之關係或其他正當事由，執行顯有困難者，
    得以一元以上三元以下折算一日，易科罰金。」又其行為時
    之易科罰金折算標準，修正前罰金罰鍰提高標準條例第二條
    前段（現已刪除）規定，就其原定數額提高為一百倍折算一
    日，則本件被告行為時之易科罰金折算標準，應以銀元三百
    元折算一日，經折算為新臺幣後，應以新臺幣九百元折算為
    一日。新刑法第四十一條第一項前段則規定：「犯最重本刑
    為五年以下有期徒刑以下之刑之罪，而受六個月以下有期徒
    刑或拘役之宣告者，得以新臺幣一千元、二千元或三千元折
    算一日，易科罰金。」比較修正前後之易科罰金折算標準，
    以九十五年七月一日修正公布施行前之規定，較有利於被告
    。經綜其全部罪刑之結果而為比較，新法並非有利於被告，
    應一體適用舊刑法之規定，合先敘明。核被告所為，係犯毒
    品危害防制條例第十一條第二項之持有第二級毒品罪。被告
    前於九十一年間因違反毒品危害防制條例案件，經本院以九
    十一年度訴字第一二八四號判決判處應執行有期徒刑一年二
    月，嗣於九十一年十月十四日確定；復於九十二年間因違反
    毒品危害防制條例案件，經本院以九十二年度訴字第二○三
    六號判決判處應執行有期徒刑一年六月，上訴後經臺灣高等
    法院以九十三年度上訴字第一九三號判決撤銷改判，定應執
    行刑為有期徒刑一年六月，嗣於九十三年四月一日確定；嗣
    前開二案件接續執行，於九十四年三月十四日假釋出監，於
    九十五年二月一日縮刑期滿執行完畢，此有臺灣高等法院被
    告前案紀錄表一份可查，其於有期徒刑執行完畢後，五年之
    內再犯本件有期徒刑以上之罪，應依舊刑法第四十七條累犯
    之規定加重其刑。爰分別審酌被告前有竊盜、麻藥、毒品、
    等多項前科，素行不佳，前案有期徒刑甫執行完畢，竟旋即
    再犯，應予非難，兼衡其經查獲後自知事證明確，未為無謂
    辯解而坦承犯行之態度等一切情狀，量處如主文所示之刑，
    以示懲儆。
三、扣案之安非他命一包，毛重○‧二八公克、淨重○‧○九公
    克，取○‧○一公克化驗，尚餘○‧○八公克，為查獲之毒
    品，而其包裝袋為盛裝之物，無從完全析離，應併依毒品危
    害防制條例第十八條第一項規定諭知沒收銷燬。
據上論斷，應依刑事訴訟法第273 條之1 第1 項、第299 條第1
項前段，毒品危害防制條例第11條第2 項、第18條第1 項，刑法
第2 條第1 項前段、第11條前段、修正前第47條、修正前第41條
第1 項前段，修正前罰金罰鍰提高標準條例第2 條，判決如主文
。
本案經檢察官靳開聖到庭執行職務。
中    華    民    國    95    年    8     月    21    日
                  刑事第六庭  法  官  王偉光
上列正本證明與原本無異。
如不服本判決，應於判決送達後十日內向本院提出上訴狀（應附
繕本），上訴於臺灣高等法院。
                              書記官  陳怡君
中    華    民    國    95    年    8     月    22    日
附錄本案論罪科刑法條全文：
持有第一級毒品者，處3 年以下有期徒刑、拘役或新臺幣5 萬元
以下罰金
。
持有第二級毒品者，處2 年以下有期徒刑、拘役或新臺幣3 萬元
以下罰金
。
持有專供製造或施用第一、二級毒品之器具者，處1 年以下有期
徒刑、拘
役或新臺幣1 萬元以下罰金。
持有毒品達一定數量者，加重其刑至二分之一，其標準由行政院
定之。


司法院資訊處製作；財團法人民間司法改革基金會備份。
